# 外币交易性金融资产汇兑损益问题

提问人：Janice_W0825 时间：2021-03-10 15:32:52
请教陈版主：
外币核算的交易性金融资产，比如购买时 100 美金，汇率 7 。期末公允价值变成 102 美金，汇率7.1，那么期末对损益的影响怎么做账呢？
方案一：全部作为公允价值变动损益24.2。
方案二：美金变动部分作为公允价值变动损益14.2（ 2 _7.1_ ），汇率变动部分作为汇兑损益 _10(100_ 0.1)。
请问哪种方案比较合理，准则有没有相关规定？谢谢！

回答人：chenyiwei
以外币计价的交易性金融资产不单独确认汇兑损益，全部并入公允价值变动损益反映。

提问人：wx_609a18e5867e 时间：2021-05-11 13:42:38
请问如果债权类交易性金融资产是否需要汇兑损益？还是说无论何种类型的交易性金融资产均不确认汇兑损益？谢谢！！！

回答人：chenyiwei
不单独确认汇兑损益。汇兑损益包含于公允价值变动损益中。